【裁判字號】    98,交上訴,117
【裁判日期】    980918
【裁判案由】    公共危險
【裁判全文】
臺灣高等法院刑事判決               98年度交上訴字第117號
上  訴  人
即  被  告  甲○○
                    （現另案於臺灣臺北監獄執行中）
上列上訴人因公共危險案件，不服臺灣板橋地方法院98年度交訴
緝字第5號，中華民國98年6月19日第一審判決（起訴案號：臺灣
板橋地方法院檢察署97年度偵字第926號）， 提起上訴，本院判
決如下：
    主  文
上訴駁回。
    理  由
一、按提起第二審之上訴，其上訴書狀應敘述具體理由，為第二
    審上訴必備之程式。此觀民國九十六年七月四日修正公布刑
    事訴訟法第三百六十一條第二項之規定甚明。倘上訴理由之
    敘述未合乎具體之要求者，其上訴即屬同法第三百六十二條
    前段所定「上訴不合法律上之程式」，第二審法院應依同法
    第三百六十七條前段之規定，以判決駁回之。至其理由之具
    體與否，屬第二審法院審查範圍，不在第一審法院命補正之
    列，上訴書狀如已敘述理由，但其理由非屬具體，即不符上
    訴之法定要件，第二審自得逕以判決駁回，無定期命補正問
    題（最高法院九十七年度台上字第三五九九號判決參照）。
    此與上訴書狀全未敘述上訴理由者，第一審法院依刑事訴訟
    法第三百六十一條第三項之規定，應定期間先命補正之情形
    ，尚屬有別。又第二審上訴之目的，既在於請求撤銷、變更
    原判決，則所謂具體理由，必係依卷內既有訴訟資料或提出
    新事證，指摘或表明第一審判決有何採證、認事、用法或量
    刑等足以影響判決本旨之不當或違法，而構成應予撤銷之具
    體事由，始克當之；倘僅泛言原判決認定事實錯誤、違背法
    令、量刑失之過重或輕縱，而未依上揭意旨指出具體事由，
    或形式上雖已提出具體事由，然該事由縱使屬實，亦不足以
    認為原判決有何不當或違法者，皆難謂係具體理由，俾與第
    二審上訴制度旨在請求第二審法院撤銷、變更第一審不當或
    違法之判決，以實現個案救濟之立法目的相契合，並節制濫
    行上訴（最高法院九十七年度台上字第八九二號判決意旨參
    照）。再按刑事訴訟法第三百六十七條增定「上訴書狀未敘
    述理由」，由第二審法院審判長定期間先命補正之規定，依
    其文義，僅指未敘述「理由」，而非未敘述「具體理由」，
    即係針對全然未敘述理由之上訴書狀所為規範，自不包括已
    敘述之理由係空泛、不具體者在內，觀諸同法第三百六十一
    條第三項之修正理由說明：「上訴理由是否具體，係屬第二
    審法院審查範圍，不在命補正之列」，益足徵之。是第二審
    法院僅須對於完全未敘述理由之上訴書狀，定期命補正；對
    於載有具體或空泛（不具體）理由之上訴書狀，則無庸裁定
    命補正（最高法院九十八年度台上字第四四七六號判決意旨
    參照）。
二、本件原判決認定上訴人即被告甲○○有如其事實欄所載不能
    安全駕駛動力交通工具及肇事致人於傷逃逸之犯行，因而依
    現行刑法第一百八十五條之四及修正前刑法第一百八十五條
    之三之規定論處，係依憑被告於警詢、偵查時之供述，原審
    審理時之自白，以及證人乙○○、陳宏章於警詢、偵查中之
    證述，以及酒精測定紀錄表、臺北縣政府警察局舉發違反道
    路交通管理管理事件通知單、道路交通事故調查報告表、道
    路交通事故現場圖、臺北縣立醫院驗傷診斷書等證物為審酌
    之證據，經核其證據之取捨及證明力之判斷於法均無不合，
    從形式上觀察，原判決認事用法並無任何違誤之處。被告不
    服原審判決，於法定期間內提起上訴，雖形式上提出上訴理
    由，然僅謂：原判決部分與事實不符，且就被告肇事致人於
    傷逃逸部分判處八個月，稍嫌過重，被告已與被害人乙○○
    達成民事和解，犯後態度並無不良，為此提起上訴云云。按
    刑之量定，為求個案裁判之妥當性，法律賦予法院裁量之權
    。量刑輕重，屬為裁判之法院得依職權自由裁量之事項，苟
    其量刑已以行為人之行為罪責為基礎，並斟酌刑法第五十七
    條各款所列情狀，在法定刑度內，酌量科刑，如無偏執一端
    ，致明顯失出失入情形，上級審法院即不得單就量刑部分遽
    指為不當或違法。原判決已說明「審酌被告漠視自己及公眾
    安全，酒醉騎車上路，並於肇事致人於傷後逕自離去，所為
    非是，惟事後坦承犯行，且已與車禍之被害人乙○○達成民
    事和解，有和解書一份在卷可稽，犯後態度尚無不良，暨其
    犯罪之動機、素行、智識程度、所生危害等一切情狀」，資
    為量處被告徒刑之理由，已有審酌被告與被害人達成民事和
    解之犯後態度，既未逾法定刑度，又無濫用量刑權限之情形
    ，即不得遽指為違法。又就本案犯罪事實及證據，原判決除
    引用檢察官起訴書之記載外，並補充「(一)犯罪事實部分，補
    充被告甲○○酒後開始騎乘機車之時間及接受酒測之時間，
    分別為民國九十六年十二月二十一日晚間十時五十分許、九
    十六年十二月二十二日凌晨零時二十六分許。(二)證據部分，
    補充被告於本院審理時之自白。」被告上訴僅泛稱原判決「
    部分與事實不符」，惟並未就其所指「不符」之部分詳加說
    明，亦未依據卷內既有訴訟資料，具體指出或表明原判決有
    何採證、認事、用法、量刑等足以影響判決本旨之不當或違
    法之理由，自形式上觀察，核非足以動搖原判決之具體理由
    。依上說明，被告上訴理由與刑事訴訟法第三百六十一條第
    二項所稱「具體理由」，尚非相當，其上訴為不合法律上之
    程式，並無須再行命其補正，應予駁回，並不經言詞辯論為
    之。
據上論斷，應依刑事訴訟法第三百六十七條前段、第三百七十二
條，判決如主文。
中    華    民    國    98    年    9     月    18    日
                  刑事第九庭審判長法  官  陳貽男
                                  法  官  詹駿鴻
                                  法  官  何信慶
以上正本證明與原本無異。
不能安全駕駛動力交通工具部分不得上訴。
肇事逃逸部分如不服本判決，應於收受送達後10日內向本院提出
上訴書狀，其未敘述上訴之理由者並得於提起上訴後10日內向本
院補提理由書（均須按他造當事人之人數附繕本）「切勿逕送上
級法院」。
                                  書記官  王泰元
中    華    民    國    98    年    9     月    21    日


司法院資訊處製作；財團法人民間司法改革基金會備份。
